【裁判字號】    99,訴,388
【裁判日期】    990423
【裁判案由】    偽造文書等
【裁判全文】
臺灣高雄地方法院刑事判決               99年度訴字第388號
公  訴  人  臺灣高雄地方法院檢察署檢察官
被      告  乙○○
上列被告因偽造文書等案件，經檢察官提起公訴（98年度偵字第
27559 號），被告於準備程序進行中就被訴事實為有罪之陳述，
經合議庭裁定由受命法官依簡式審判程序獨任審理，本院判決如
下：
    主  文
乙○○犯竊盜罪，累犯，處有期徒刑陸月；又犯行使偽造私文書
罪，累犯，處有期徒刑捌月。應執行有期徒刑壹年。
    事  實
一、乙○○前於民國92年間因施用毒品案件，經臺灣高等法院高
    雄分院以93年度上訴字第144 號判決判處有期徒刑1 年1 月
    確定；另涉犯竊盜案件，經本院92年度易字第1226號判決判
    處有期徒刑10月確定，上揭2 罪復經裁定應執行有期徒刑1
    年10月。其後再因施用毒品，經本院93年度訴字第3264號判
    決判處有期徒刑1 年確定，接續前開有期徒刑1 年10月而為
    執行，於96年2 月13日縮短刑期假釋出監，並於96年3 月22
    日假釋期滿執行完畢。詎仍不知悔改，於97年7 月間某日，
    因見其不知情之友人馮錦源（業經臺灣屏東地方法院檢察署
    檢察官不起訴處分）所使用車牌號碼3965-UN 號自小客車（
    廠牌：三陽喜美，年型：西元1992年，顏色：黑色，排氣量
    ：1590CC，車身號碼：A4T06159號）毀損不堪使用，竟約定
    以新臺幣（下同）5,000 元之代價，為馮錦源修理汽車，而
    為下列之犯行：(一)乙○○竟意圖為馮錦源不法之所有，於97
    年11月10日至同年月30日前之某日，利用其在設於高雄市○
    ○區○○街3 號「名鋒企業股份有限公司汽車回收場」（下
    稱名鋒汽車回收場）工作之機會，在名鋒汽車回收場內，竊
    取原為甲○○所有而向名鋒汽車回收場報廢，並已售予名鋒
    汽車回收場之車牌號碼XR-5099 號自用小客車（廠牌：三陽
    喜美，年型：西元1992年，顏色：綠色，排氣量：1600CC，
    車身號碼：A4T10902號）。(二)乙○○得手後，復基於行使偽
    造私文書之犯意，旋即於97年11月30日前之某日，在名鋒汽
    車回收場內，以乙炔焊槍將馮錦源所有車牌號碼3965-UN 號
    自小客車之車身號碼A4T06159號割下，焊接至原為甲○○所
    有而向名鋒汽車回收場報廢之車牌號碼XR-5099 號之同型車
    上，創設性的偽造上開車牌號碼XR-5099 號自小客車之車身
    號碼為A4T06159號，並將車牌號碼XR-5099 號自小客車上，
    原車身號碼A4T10902號以電磨器磨滅後，再以銼刀於引擎油
    底殼上刻上馮錦源原有之車身號碼A4T06159號，並以該車輛
    假冒3965-UN 號自小客車交付馮錦源而行使之，足以生損害
    於汽車製造商對其製造出廠車輛之識別與管理、公路監理機
    關對於汽車車籍管理之正確性。嗣於98年2 月16日下午4 時
    許，為警持搜索票至馮錦源住處搜索時，在屏東縣枋寮鄉○
    ○路與龍山路口查獲該車，始悉上情。
二、案經屏東縣警察局內埔分局報告臺灣屏東地方法院檢察署呈
    請臺灣高等法院高雄分院檢察署檢察長核轉臺灣高雄地方法
    院檢察署檢察官偵查起訴。
    理  由
一、本件被告乙○○（下稱被告）所犯係死刑、無期徒刑、最輕
    本刑為3 年以上有期徒刑以外之罪，其於準備程序中就被訴
    事實為有罪之陳述，經本院告知簡式審判程序之旨，並聽取
    檢察官及被告意見後，裁定進行簡式審判程序。又本件卷內
    之人證、物證、書證等證據，依刑事訴訟法第273 條之2 規
    定，不受第159 條第1 項關於傳聞法則規定之限制，依法均
    有證據能力，合先敘明。
二、上開事實，業據被告於本院審理時坦承不諱，核與證人即名
    鋒汽車回收場之負責人呂振、車牌號碼XR-5099 號自用小客
    車之車主甲○○、車牌號碼3965-UN 號自小客車之車主馮錦
    源於警詢及偵查中證述之情節相符（見屏東縣政府警察局內
    埔分局卷第36頁至第37頁、第42頁至第46頁，臺灣屏東地方
    法院檢察署98年度偵字第2011號卷第6 頁至第7 頁、第13頁
    至第14頁），並有車牌號碼XR-5099 號自用小客車之車籍查
    詢資料、車牌號碼3965-UN 號自小客車之行車執照各1 份（
    見屏東縣政府警察局內埔分局卷第75頁、第76頁）及名鋒汽
    車回收場出具之說明書（見臺灣屏東地方法院檢察署98年度
    偵字第2011號卷第17頁）等件附卷可資佐證，被告之自白與
    事實相符，自得採為認定被告犯罪之證據。綜上所述，本件
    事證明確，被告之犯行堪以認定。
三、按汽車引擎號碼、車身號碼乃製造廠商對該汽車出廠時之識
    別文字，一則表示其出廠之年度及批號有區別不同車輛之作
    用，一則代表其品質與商譽，為表示一定用意之證明，且經
    監理單位登記在案，而現今新款汽車復均將引擎及車身號碼
    烙印於車體各部位零件之上，用以防免汽車遭竊，則汽車之
    引擎及車體上所烙印之引擎及車身號碼，應依刑法第220 條
    第1 項規定，以私文書論，而將車輛之引擎號碼、車身號碼
    磨掉，改變該號碼為與另一合法車籍相符之引擎號碼、車身
    號碼，此舉乃具創造性，應屬偽造之行為而非變造之行為，
    且監理機關管理汽、機車，係以車輛之牌號及車身號碼、引
    擎號碼為依據，所登載內容，係記載某號車牌配屬某號車身
    號碼、引擎號碼，此乃公知事實，改造車身號碼、引擎號碼
    之結果，顯然妨害監理機關對車輛之管理，自足以生損害於
    公路主管機關之管理及製造廠商之信譽（最高法院66年台上
    字第1961號判例、76年度台上字第2382號及90年度台上字第
    3322號判決意旨可資參照）。查被告將車牌號碼3965-UN 號
    自小客車之車身號碼鋼板割下，並重新焊接至車牌號碼XR-5
    099 號自小客車之車體上，及以銼刀於引擎油底殼上刻上馮
    錦源原有之車身號碼A4T06159號，核與將汽車車身號碼全部
    塗銷，另行鑄造號碼嵌入車體或黏貼其上之性質相同，均具
    創設性，應屬偽造而非變造。再者，被告偽造該車之車身號
    碼後，將之交付予不知情之馮錦源，意在表彰其所交付之車
    輛為馮錦源所委託修繕之3965-UN 自用小客車，自係對所偽
    造之車身號碼有所主張。是核被告竊取名鋒汽車回收場所有
    之報廢車輛，所為係犯刑法第320 條第1 項之竊盜罪；而被
    告偽造車牌號碼3965-UN 之車身號碼A4T06159號於車牌號碼
    XR-5099 號自小客車之車體上，並交付馮錦源使用而為行使
    ，核其所為係犯刑法第216 條、第210 條、第220 條第1 項
    之行使偽造私文書罪。其偽造車身號碼後復持以行使，偽造
    之低度行為應為行使之高度行為所吸收，不另論罪。被告所
    犯上開竊盜罪與行使偽造準私文書罪間，犯意各別，罪名有
    異，應予分論併罰。
四、又被告曾有如事實欄所載之前案科刑及執行紀錄，有臺灣高
    等法院被告前案紀錄表在卷可考，其受有期徒刑之執行完畢
    ，5 年內故意再犯本件有期徒刑以上之2 罪，為累犯，均應
    依刑法第47條第1 項之規定加重其刑。審酌被告為貪圖小利
    ，竊取名鋒汽車回收場所有之報廢車輛，偽造車身號碼進而
    交付他人使用，所為足生損害於汽車廠商之信譽及監理機關
    對於車籍管理之正確性；惟念其犯後坦承犯行，且名鋒汽車
    回收場之負責人亦表示不願追究被告竊盜之犯行等一切情狀
    ，量處被告竊盜罪部分，處有期徒刑6 月，行使偽造私文書
    罪部分，處有期徒刑8 月，並定應執行刑為1 年。至本案偽
    造之車身號碼，已非被告所有之物，爰不另為沒收之諭知，
    附此敘明。
據上論斷，應依刑事訴訟法第273 條之1 、第299 條第1 項前段
、刑法第320 條第1 項、第216 條、第210 條、第220 條第1 項
、第47條第1 項、第51條第5 款，判決如主文。
本案經檢察官丙○○到庭執行職務。
中    華    民    國    99    年    4     月    23    日
                  刑事第八庭    法  官  謝宗翰
以上正本證明與原本無異。
如不服本判決應於收受送達後10日內向本院提出上訴書狀，並應
敘述具體理由；如未敘述上訴理由者，應於上訴期間屆滿後20日
內向本院補提理由書（均須按他造當事人之人數附繕本）「切勿
逕送上級法院」。
中    華    民    國    99    年    4     月    29    日
                                書記官  李宗諺
附錄本件判決論罪科刑法條：
刑法第320條第1項
意圖為自己或第三人不法之所有，而竊取他人之動產者，為竊盜
罪，處5  年以下有期徒刑、拘役或 5 百元以下罰金。
中華民國刑法第210 條
偽造、變造私文書，足以生損害於公眾或他人者，處5 年以下有
期徒刑。
中華民國刑法第216 條
行使第210 條至第215 條之文書者，依偽造、變造文書或登載不
實事項或使登載不實事項之規定處斷。
中華民國刑法第220 條第1 項
在紙上或物品上之文字、符號、圖畫、照像，依習慣或特約，足
以為表示其用意之證明者，關於本章及本章以外各罪，以文書論
。

司法院資訊處製作；財團法人民間司法改革基金會備份。
